最　高　行　政　法　院　裁　定
                                      100年度裁字第993號
再 審原 告　東碩資訊股份有限公司
代　表　人　曹賜正
訴訟代理人　郭宗銘
再 審被 告  財政部臺灣省北區國稅局
代　表　人　吳自心
上列當事人間營利事業所得稅事件，再審原告對於中華民國99年
12月16日本院99年度判字第1328號判決，提起再審之訴，本院裁
定如下：
　　主  文
再審之訴駁回。
再審訴訟費用由再審原告負擔。
　　理  由
一、按提起再審之訴，應依行政訴訟法第277條第1項第4款之規
    定表明再審理由，此為必須具備之程式。所謂表明再審理由
    ，必須指明確定判決有如何合於法定再審事由之具體情事，
    始為相當。倘僅泛言有何條款之再審事由，而無具體情事者
    ，尚難謂已合法表明再審理由。如未表明再審理由，法院無
    庸命其補正。又行政訴訟法第273條第1項第1款所謂「適用
    法規顯有錯誤」，係指依確定的事實適用法規錯誤而言，且
    必須是原確定判決所適用之法規與該案應適用之法規相違背
    ，或與司法院解釋、本院判例有所牴觸者，始足當之，並不
    包括認定事實的瑕疵、法律上見解之歧異、判決不備理由或
    理由矛盾等問題。又原確定判決如已明確說明其適用法律之
    見解，並就當事人主張之法律見解，說明其不採之理由，且
    原確定判決所採見解與司法院解釋、本院判例及通說見解均
    無牴觸者，當事人如仍堅持其於原訴訟程序主張之歧異見解
    作為再審理由，亦難謂對原確定判決如何「適用法規顯有錯
    誤」，已有具體指摘，仍應認其再審之訴不合法。
二、本件再審原告經營電腦及其週邊設備批發業，民國93年度營
    利事業所得稅結算申報，列報研究與發展支出新臺幣（下同
    ）26,723,226元及可抵減稅額9,008,551元，經再審被告核
    定研究與發展支出及可抵減稅額均為0元。再審原告不服，
    遂循序提起行政訴訟。經原審法院以96年度訴字第4261號判
    決（下稱原判決）駁回其訴，再審原告仍不服，向本院提起
    上訴，經本院以99年度判字第1328號判決駁回而告確定（下
    稱原確定判決）。再審原告又以原確定判決有行政訴訟法第
    273條第1項第1款所規定之事由，向本院提起再審之訴。
三、本件再審原告對本院99年度判字第1328號確定判決提起再審
    之訴，經核其再審訴狀所表明之再審理由，係以系爭研究計
    畫之專業知識複雜，然原審法院就系爭研究計畫是否屬於促
    進產業升級條例第6條之研究發展範疇，並未善盡職權調查
    之責，就各種相異產品之研發計畫均論以相同評價，而原確
    定判決卻僅以原審法院得心證理由已詳述甚明，即率爾推論
    其判決之認事用法並無違誤，實有因果關係不當連結之邏輯
    謬誤，有悖論理與經驗法則，故原確定判決適用法規即顯有
    違誤等語。
四、惟查原確定判決理由已論明：促進產業升級條例有關研究發
    展投資抵減之規定，既旨在鼓勵國內企業對生產技術之進階
    研究與發展，以達產業升級暨能對現有產品及生產技術作重
    大之突破，故須是從事關於產業升級之研究與發展支出，始
    屬本條例獎勵之範疇；另93年投資抵減辦法審查要點附表「
    項目」「壹、研究發展支出」「認定原則三（七）」所規範
    者為適用促進產業升級條例第6條規定之當然解釋，得援以
    判斷本件即93年度之研發事項是否合於促進產業升級條例之
    投資抵減要件等節，故原判決據以認定系爭74項研發專案不
    合列報投資抵減之要件，即無不合。又原判決以是否有「創
    新高度」判斷系爭74項研發專案是否合於列報投資抵減之要
    件，乃基於促進產業升級條例規定租稅優惠之目的，核與專
    利法之規定無涉，故上訴意旨以本件不得適用93年投資抵減
    辦法審查要點之規定，且專利法關於技術創新高度之規定不
    得援引至投資抵減之審查云云，指摘原判決有適用法規不當
    之違法，即無可採。又投資抵減辦法第2條所規定之研究與
    發展支出，除公司為研究新產品或新技術所支出者外，固尚
    包含「改進生產技術、改進提供勞務技術及改善製程」所支
    出之費用，惟原判決亦已敘明系爭74項研發專案中可能涉及
    此部分者，亦難認有「改進生產（勞務）技術或改善製程」
    情事。經核前揭再審理由，無非仍執與上訴意旨雷同且經原
    確定判決所不採之陳詞，以其主觀歧異見解，對於原確定判
    決認定事實及適用法律之職權行使，泛指為適用法規錯誤，
    尚難謂對於原確定判決究有如何合於行政訴訟法第273條第1
    項第1款所謂「適用法規顯有錯誤」之情事，已有具體指摘
    ，依首揭規定及說明，其再審之訴自非合法。
五、依行政訴訟法第278條第1項、第104條、民事訴訟法第95條
    、第78條，裁定如主文。
中　　華　　民　　國　　100　 年　　4　　 月　　21　　日
                    最高行政法院第四庭
                        審判長法官　吳　明　鴻
                              法官　林　茂　權
                              法官　侯　東　昇
                              法官　黃  秋  鴻
                              法官　陳　國　成

以  上  正  本  證  明  與  原  本  無  異
中　　華　　民　　國　　100　 年　　4　　 月　　22　　日
　　　　　　　　　　　　　　　書記官　吳　玫　瑩